【裁判字號】    99,消債更,24
【裁判日期】    990721
【裁判案由】    更生事件
【裁判全文】
臺灣士林地方法院民事裁定            99年度消債更字第24號
債  務  人  甲○○
代  理  人  李基益律師
上列當事人聲請更生事件，本院裁定如下：
    主  文
債務人甲○○自中華民國九十九年七月二十一日下午五時起開始
更生程序。
命司法事務官進行本件更生程序。
    理  由
一、按債務人不能清償債務或有不能清償之虞，且無擔保或無優
    先權之債務總額未逾新臺幣（下同）1,200 萬元者，於法院
    裁定開始清算程序或宣告破產前，得向法院聲請更生，觀諸
    消費者債務清理條例第3 條、第42條第1 項規定自明。次按
    ，法院開始更生程序之裁定，應載明其年、月、日、時，並
    即時發生效力。法院開始更生或清算程序後，得命司法事務
    官進行更生或清算程序，必要時得選任律師、會計師或其他
    適當之自然人或法人一人為監督人或管理人，復為同條例第
    45 條 第1 項、第16條所明定。
二、聲請意旨略以：伊有不能清償債務之情事，前曾於民國97年
    間以書面向最大債權金融機構即台北富邦商業銀行請求共同
    協商債務清償方案，惟協商不成立。又伊無擔保或無優先權
    之債務總額未逾1,200 萬元，復未經法院裁定開始清算程序
    或宣告破產，爰向本院聲請更生等語。
三、經查，債務人所主張之上開事實，業據提出前置協商不成立
    通知書 (見本院卷第24頁）、財政部臺北市國稅局96至97年
    度綜合所得稅各類所得資料清單（見本院卷第106 至107 頁
    、）、98年度各類所得扣繳暨免扣繳憑單（見本院卷第130
    頁）、財政部臺北市國稅局財產歸屬資料清單（見本院卷第
    108 頁）等為證，核閱屬實。佐諸臺北市政府工務局水利工
    程處99年3 月30日函暨所得清冊（見本院卷第59至82頁）可
    知，債務人平均每月薪資收入為3 萬2,385 元、加班費為5,
    400 元，合計每月收入約3 萬7,785 元。債務人之資產除3
    筆公告現值為42萬8,982 元之不動產外，僅每月薪資收入可
    供清償債務，而依債權人清冊所載其負擔無擔保或無優先權
    債務達455 萬395 元，另負擔有擔保債務200 萬元，明顯資
    產小於負債。是以，其主張有不能清償債務之情事，堪認為
    真實。又債務人主張無擔保或無優先權債務總額未逾1,200
    萬元，業據提出與其所述相符之財團法人金融聯合徵信中心
    當事人綜合信用報告─債務清理條例前置協商專用債權人清
    冊（見本院卷第88至92頁）、財團法人金融聯合徵信中心當
    事人綜合信用報告（見本院卷第93至105 頁）為證。此外，
    復查無債務人有消費者債務清理條例第6 條第3 項、第8 條
    或第46條各款所定駁回更生聲請之事由存在，則債務人聲請
    更生，應屬有據，揆諸首開說明，應予開始更生程序，並命
    司法事務官進行本件更生程序。
四、爰裁定如主文。
中    華    民    國    99    年    7     月    21    日
                  民事第一庭  法      官  黃珮禎
上為正本係照原本作成。
本件不得抗告。
中    華    民    國    99    年    7     月    21    日
                              書  記  官  周嫣蘋

司法院資訊處製作；財團法人民間司法改革基金會備份。
